【裁判字號】    95,上易,743
【裁判日期】    951204
【裁判案由】    竊盜
【裁判全文】
臺灣高等法院高雄分院刑事判決         95年度上易字第743號
上  訴  人  臺灣屏東地方法院檢察署檢察官
上  訴  人
即  被  告  壬○○
上列上訴人因被告竊盜案件，不服臺灣屏東地方法院95年度易字
第42號中華民國第一審判決（起訴案號：臺灣屏東地方法院檢察
署94年度速偵字第139 號，移送併辦案號：同署94年度偵字第52
55號、第5903號、第5703號、95年度偵字第439 號、第837 號、
第976 號、第1164號，及臺灣高雄地方法院檢察署95年度偵字第
338 號、第10278 號），提起上訴，暨移送併案（臺灣屏東地方
法院檢察署95年度偵字第4893號、臺灣高雄地方法院檢察署95年
度偵字第95年偵字第13070 號、第23197 號），本院判決如下：
    主  文
原判決撤銷。
壬○○共同連續攜帶兇器、毀越安全設備竊盜，累犯，處有期徒
刑貳年陸月。扣案之破壞剪貳支、剪刀、鐵槌、Ｔ型扳手各壹支
、棉質手套貳雙，均沒收。
    事  實
一、壬○○曾於民國92年間因違反區域計劃法，經臺灣屏東地方
    法院判處有期徒刑4 月確定，已於94年1 月21日縮刑期滿執
    行完畢，猶不知悔改，復意圖自己不法之法有：
  (甲)單獨行竊部分：壬○○基於概括之犯意，先後於：
    (一)94年10月4 日22時30分許，僱請不知情之拖吊車司機劉運
      財駕駛車牌號碼BN-555號拖吊車，至屏東縣里港鄉○○村
      ○○路80-2號之永洽砂石場，以吊勾上車方式，竊取丑○
      ○所有之大型鋼板4 塊（價值共約新臺幣〔下同〕120,00
      0 元），已將鋼板竊取上車之際，適許炳生經過發覺有異
      ，旋即通知丑○○而報警查獲。
    (二)94年10月8 日中午某時，僱請不知情之成年男性拖吊車司
      機，前往屏東縣里港鄉土庫村土庫河堤37-39 地號己○○
      所承包之工地，以拖吊車拖吊方式，竊取蛇籠及間隔網約
      4,470 公斤、石塊篩選器1 組、挖土機抓斗1 具（價值共
      約385,000 元），得手後，於同年月10日15時許，將所竊
      物品其中之蛇籠及間隔網，以每公斤5.7 元之價格出售予
      知情之陳振榮（另由檢察官起訴），再由陳振榮將購得之
      物運至汪輝所經營位於屏東縣萬丹鄉○○路426 號之三珈
      企業股份有限公司，因汪輝懷疑來路不明而報警處理，經
      警循線查獲。
    (三)94年11月4 日凌晨1 時15分許，駕駛向陳清榮所借用之車
      牌號碼D8-7253 號自小貨車，至屏東縣高樹鄉○○村○○
      路7 號之福德祠，以徒手方式，竊得該祠祭祀用之香爐1
      只（價值約3, 500元），嗣遭劉文童發現，經其轉知福德
      祠管理人庚○○，由其報警，經調閱監視錄影帶而循線查
      獲。
    (四)94年11月13日6 時許，騎乘車牌號碼PLQ-940 號重型機車
      ，至高雄縣美濃鎮○○路○段131-39號工寮附近，見鐵絲
      網留有空隙，遂從空隙鑽入，以徒手方式，竊取丙○○所
      有之抽水馬達2 具及電纜線1 捆（價值共約6,500 元），
      得手後，以機車載運駛離，於同日7 時20分許，行經高雄
      縣旗山鎮○○○路與吉洋路口，為警查獲。
    (五)94年11月18日16時許，騎乘車牌號碼為PLQ-940 號重型機
      車，至屏東縣九如鄉○○路○段566 號之癸○○餛飩豬腳
      餐廳停車場前，以徒手方式，竊取癸○○所有灌溉用馬達
      1 具、不銹鋼開關1 只（價值共約1,000 元），得手後，
      以機車載運駛離，於同日16時30分許，載至屏東縣九如鄉
      ○○村○○路上李昌明經營之大仁發資源回收場，欲行變
      賣時，為警查獲。
    (六)94年11月20日15時許，至屏東縣九如鄉○○村○○街70號
      旁，以徒手方式，竊得辛○○所有之鐵條29支（重約60公
      斤，價值共約360 元）。
    (七)94年11月21日12時許，至屏東縣鹽埔鄉○○段350-54地號
      土地上之雞寮，以徒手方式，竊取戊○○所有之電動機具
      1 具、抽水馬達1 具、抽水幫浦2 具、手提空氣壓縮機1
      具及電纜線1 捆（價值共約20,000元）。
    (八)94年12月18日13時30分許，騎乘車牌號碼PLQ-940 號重型
      機車，至高雄縣美濃鎮○○街83號辰○○住處，並攜帶客
      觀上足以危害生命、身體，可作為兇器使用之破壞剪1 支
      ，侵入辰○○住家（侵入住宅部分未據告訴），竊取辰○
      ○所有之電鋸1 支及冷氣機銅管52條（價值共約6,000 元
      ），得手後，為辰○○發覺而報警查獲。
    (九)95年1 月6 日12時許，騎乘車牌號碼PLQ-940 號重型機車
      ，至位於屏東縣高樹鄉○○段956 地號土地旁之土地公廟
      ，以徒手方式，竊得丁○○所有之銅製花瓶2 只（價值約
      1,500元）。
    (十)95年1 月6 日13時許，騎乘車牌號碼PLQ-940 號重型機車
      ，至邱顯榮所有位於屏東縣高樹鄉○○村○○路○段阿拔
      泉588 地號土地之工寮內，於著手搜尋財物之際，因翻動
      物品聲音過大，適為在附近工作之邱進明發覺有異而大聲
      喊叫，壬○○見狀即趁機逃逸而未竊得任何財物，嗣因邱
      進明記下車牌號碼而報警查獲。
    (十一)95年1 月8 日11時50分許，騎乘車牌號碼PLQ-940 號重型
      機車，至屏東縣高樹鄉○○段1390之1 地號土地上之貨櫃
      內，以徒手方式，竊取孫文州所有之發電機電池1 只及電
      纜線約40公斤（價值共約5,300 元），壬○○先將電池搬
      至機車腳踏板後，再進入貨櫃內搬電纜線時，為孫文州發
      覺，乃將貨櫃門上鎖，並即報警查獲。
    (十二)95年1 月9 日15時許，騎乘車牌號碼PLQ-940 號重型機車
      ，至屏東縣鹽埔鄉○○村○○段82-2地號土地旁之工寮，
      以徒手方式，竊取寅○○所有之電纜線（價值約600 元）
      ，得手後，將之搬動欲離開工寮時，為曾耀清發覺，嗣經
      寅○○報警而查獲。
    (十三)95年6 月14日7 時許，在屏東縣里港鄉○○村○○路57-7
      號前，因見王德陽所有未懸掛車牌之自小貨車（價值約30
      , 000 元），車門未關，且鑰匙未取下，乃徒手竊取，將
      車駛離，供作自己代步之用。
  (乙)共同行竊部分：
    (一)壬○○與曾豐輝（已由臺灣屏東地方法院另行判決）基於
      意圖為自已不法所有之犯意聯絡，並基於概括之犯意，先
      後於：
      (1)94年10月26日某時，共同至屏東縣高樹鄉○○村○○路
        39號之福德祠土地公廟，以徒手之方式，竊得供祭祀用
        之天公爐、中爐及花瓶（價值共約26,700元）。
      (2)94年11月17日某時，共同至屏東縣長治鄉德和村之福德
        祠土地公廟，由曾豐輝在旁把風，壬○○以徒手方式，
        竊得子○○持有之發電機1 台（價值約25,000元）。
      (3)94年11月22日14時30分許，共同騎乘車牌號碼PLQ-940
        號重型機車，並攜帶客觀上足以危害生命、身體，可作
        為兇器使用之破壞剪1 支、剪刀1 支及鐵槌1 支，至屏
        東縣埔鹽鄉○○段828-1 地號土地之工寮，由曾豐輝在
        旁把風，壬○○持上開破壞剪破壞安全設備之門鎖，進
        入該工寮內，竊取甲○○○所有之電纜線1 捆、深水馬
        達1 具、農用電動灑藥機1 台（價值共約25,000元），
        得手後，由壬○○以機車載運竊得之物，前往屏東縣里
        港鄉○○村○○路1-30號之高源資源回收場，欲向張秀
        芬變賣時，為警查獲，並扣得壬○○所有且供竊盜犯罪
        用之破壞剪1 支、剪刀1 支及鐵槌1 支。
    (二)壬○○與鄭思明（由檢察官另案偵辦）基於意圖為自已不
      法所有之犯意聯絡，並基於概括之犯意：
      (1)先於95年5 月5 日7 時許，共同在屏東巿廣東路552 巷
        內，因見朱敏玲所有車牌號碼D4-3986 號之自小貨車（
        價值約50,000元），停於該處而四下無人，乃由壬○○
        在場把風，而鄭思明以徒手方式，將車竊取駛離；
      (2)旋駕該小貨車前往不詳處所，兩人手上各帶上棉質手套
        ，並攜帶客觀上足以危害生命、身體，可作為兇器使用
        之破壞剪1 支、T 型扳手1 支，共同竊取鋼筋720 公斤
        ，將之搬運上車，運往高雄巿小港區○○路小松幹182
        左18電線桿旁之資源回收場，由鄭思明下車與人討論如
        何銷贓之際，適為巡邏員警經過，發現該小貨車為失竊
        車輛，欲攔查盤問時，鄭思明旋即脫逃，而壬○○則因
        坐在車上，不及反應，乃為警查獲，並扣得壬○○所有
        且供犯罪用之破壞剪1 支、T 型扳手1 支及棉質手套2
        雙。
二、案經屏東縣警察局屏東分局、里港分局報告臺灣屏東地方法
    院檢察署檢察官偵查起訴，暨高雄巿政府警察局小港分局、
    高雄縣政府警察局報告臺灣高雄地方法院檢察署檢察官移送
    本院併案審理。
    理  由
一、本件被告壬○○（下稱被告）所犯係死刑、無期徒刑、最輕
    本刑為3 年以上有期徒刑以外之罪，已經被告就被訴事實為
    有罪之陳述，經本院聽取當事人之意見後，依刑事訴訟法第
    273 條之1 第1 項之規定，裁定進行簡式審判程序。又本件
    卷內之人證、物證、書證等證據，依同法第273 條之2 規定
    ，不受第159 條第1 項關於傳聞法則規定之限制，依法均有
    證據能力。
二、上揭連續竊盜之事實，訊據被告於本院審理中坦承不諱，並
    經被害人癸○○（臺灣屏東地方法院檢察署94年度速偵字第
    139 號）、王德陽（同署94年度偵字第4893號）、丑○○（
    同署94年度偵字第5255號）、卯○○、子○○、辛○○、戊
    ○○、甲○○○（同署94年度偵字第5703號）、庚○○（同
    署94年度偵字第5903號）、孫文州（同署95年度偵字第439
    號）、寅○○（同署95年度偵字第976 號）、丁○○、邱顯
    榮之妹乙○○（同署95年度偵字第837 號）、己○○（同署
    95年度偵字第1164號）；辰○○（臺灣高雄地方法院檢察署
    95年度偵字第338 號）、丙○○（同署95年度偵字第10278
    號）、朱敏玲（同署95年度偵字第13070 號、95年度偵字第
    23197 號）分別於警詢中就失竊之情節指述綦詳。且有證人
    即回收場負責人李昌明、員工張秀芬；證人即取得贓物之陳
    振榮、汪輝；證人即現場目擊者許炳生、劉文童、邱進明、
    曾耀清分別於警詢時證述明確；並有各次查獲之搜索扣押筆
    錄、扣押物品目錄表、扣押物品清單、採證照片、錄影帶翻
    拍照片、刑案現場測繪圖、贓物認領保管單、車籍作業系統
    查詢認可資料分別附於各該卷內可稽。此外，並有扣案之破
    壞剪、剪刀及鐵槌各1 支（臺灣屏東地方法院檢察署94年度
    偵字第5703號）；破壞剪、T 型扳手各1 支及棉質手套2 雙
    （臺灣高雄地方法院檢察署95年度偵字第13070 號、95年度
    偵字第23197 號）可資證明。被告之自白，應與事實相符，
    堪予採信。本件事證明確，被告犯行洵堪認定，應予論科。
三、按刑法第321 條第1 項第3 款之攜帶兇器竊盜罪，係以行為
    人攜帶兇器竊盜為其加重條件，此所謂兇器，其種類並無限
    制，凡客觀上足對人之生命、身體、安全構成威脅，具有危
    險性之兇器均屬之，且祇須行竊時攜帶此種具有危險性之兇
    器為已足，並不以攜帶之初有行兇之意圖為必要。本件扣案
    之破壞剪、剪刀、鐵槌、T 型扳手均為鐵製品，於客觀上具
    有危險性，足對人之生命、身體構成威脅，堪認可供兇器使
    用。又同條項第2 款之所謂其他安全設備，指門扇牆垣以外
    ，依通常觀念足認防盜之一切設備而言，如門鎖、窗戶、籬
    笆等是。至於竊盜罪既遂與未遂之區別，應以所竊之物已否
    移入自己權力支配之下為標準，若已將他人財物移歸自己所
    持，即應成立竊盜既遂罪。核被告所為，其就(甲)單獨行竊有
    關(十)部分，係犯刑法第320 條第3 項、第1 項之普通竊盜未
    遂罪；其就(甲)單獨行竊有關(一)、(二)、(三)、(四)、(五)、(六)、(七)、
    (九)、(十一)、(十二)、(十三)部分，及(乙)共同行竊有關(一)(1)、(2)及(二)(1)部
    分，均係犯刑法第320 條第1 項之普通竊盜罪；其就(甲)單獨
    行竊有關(八)部分及(乙)共同行竊有關(二)(2)部分，係犯刑法第32
    1 條第1 項第3 款之攜帶兇器竊盜罪；其就(乙)共同行竊有關
    (一)(3)部分，係犯刑法第321 條第1 項第2 款、第3 款之攜帶
    兇器、毀壞安全設備而竊盜罪。被告就(乙)共同行竊有關(一)及
    (二)部分，分別各與曾豐輝、鄭思明有犯意聯絡及行為分擔，
    應為共同正犯。又被告先後多次之竊盜犯行，時間緊接，觸
    犯基本構成要件相同之罪，顯係基於概括犯意反覆為之，為
    連續犯。雖被告行為後，刑法第56條連續犯之規定，業於94
    年2 月2 日修正公布刪除，並於95年7 月1 日施行，則被告
    竊盜之犯行，因行為後新法業已刪除連續犯之規定，此刪除
    雖非犯罪構成要件之變更，但顯已影響行為人刑罰之法律效
    果，自屬法律有變更，依新法第2 條第1 項規定，比較新、
    舊法結果，仍應適用較有利於被告之行為時法律即舊法論以
    連續犯（最高法院95年第8 次刑事庭會議決議參照）。因各
    次行為之處罰條款不同，應擇一就其所犯情節較重即(乙)共同
    行竊有關(一)(3)部分之加重竊盜罪論處，並加重其刑。公訴人
    雖僅就被告(甲)單獨行竊有關(五)之犯行提起公訴，然被告其餘
    之竊盜犯行，與起訴論罪部分，具有連續犯之裁判上一罪關
    係，為起訴效力所及，本院自得併予審理。查被告曾於92年
    間因違反區域計劃法，經臺灣屏東地方法院判處有期徒刑4
    月確定，已於94年1 月21日縮刑期滿執行完畢，有臺灣高等
    法院被告前案紀錄表在卷可考，其於有期徒刑執行完畢後，
    5 年內故意再犯本件有期徒刑以上之罪，係屬累犯，應依刑
    法第47條規定，加重其刑，並遞予加重之。
四、原審據以論處被告罪刑，固非無見；惟：(一)被告(甲)單獨行竊
    有關(一)、(十一)、(十二)部分，均已將竊得之物置於自己實力支配之
    下，原審認為各該部分，僅係屬於未遂，尚有未洽；(二)又原
    審未及就被告(甲)單獨行竊有關(十三)部分及(乙)共同行竊有關(二)(1)
    、(2)部分（即移送本院併辦部分），一併加以審判，亦有未
    洽。被告上訴意旨，指摘原判決量刑過重，雖無理由，惟原
    判決既有上述可議之處，而檢察官以併案部分與起訴部分有
    裁判上一罪關係，為起訴效力所及，原審就此部分未及併予
    審究，指摘原判決不當，提起上訴，為有理由，自應由本院
    將原判決撤銷改判。本院審酌被告正值壯年，竟不思以勞力
    從事正當行業，冀圖僥倖，竊取他人之物，不勞而獲，竟萌
    貪念一再行竊，造成他人財產上損害，惟念其犯後坦承犯行
    等一切情狀，量處如主文第2 項所示之刑。先後扣案之破壞
    剪、剪刀及鐵槌各1 支（臺灣屏東地方法院檢察署94 年 度
    偵字第5703號）；及破壞剪、T 型扳手各1 支及棉質手套2
    雙（臺灣高雄地方法院檢察署95年度偵字第13070 號、95年
    度偵字第23197 號），為被告所有且供行竊所用之物，爰依
    刑法第38條第1 項第2 款之規定宣告沒收。
據上論結，應依刑事訴訟法第369 條第1 項前段、第364 條、第
273 條之1 第1 項、第299 條第1 項前段，刑法第2 條第1 項前
段、第28條、修正前第56條、第321 條第1 項第2 款、第3 款、
第47條、第38條第1 項第2 款，判決如主文。
本案經檢察官蔡國禎到庭執行職務。
中    華    民    國    95    年    12    月    4     日
                  刑事第五庭    審判長法  官  曾永宗
                                      法  官  任森銓
                                      法  官  王伯文
以上正本證明與原本無異。
不得上訴。
中    華    民    國    95    年    12    月    4     日
                                      書記官  張明賢
附錄本件判決論罪科刑法條：
刑法第321 條第1 項第2 、3 款
犯竊盜罪而有左列情形之一者，處6 月以上、5 年以下有期徒刑
：
二、毀越門扇、牆垣或其他安全設備而犯之者。
三、攜帶兇器而犯之者。


司法院資訊處製作；財團法人民間司法改革基金會備份。
